臺灣新竹地方法院民事裁定　　　　　　　100年度聲字第555號
　　異　議　人　羅煥翔
　　相　對　人　永豐商業銀行股份有限公司
　　法定代理人　邱正雄
異議人對於本院100 年9 月28日所為100 年度簡抗字第9 號民事
裁定，聲明異議，本院裁定如下：.
    主  文
異議駁回。
    事  實
一、本件異議意旨略以：兩造就本案債權尚有糾葛，於本院100
    年度司執字第14853 號債務人異議之訴狀，已要求相對人出
    示異議人之原始消費證明、明細、簽帳紀錄等相關文件，供
    異議人參考。又相對人請求異議人給付之金額為新臺幣（下
    同）96,316元，依民事訴訟法第403條第1第11款規定，應先
    經調解，且調解金額未逾10萬元，免徵聲請費。異議人對相
    對人主張之債權正當性存疑而提起本件異議，請求撤銷原裁
    定，並發還完納之訴訟費用云云。
二、按對簡易訴訟程序之上訴及抗告程序，準用第 434 條第 1
    項、第 434 條之 1 及第 3 編第 1 章、第 4 編之規定，
    民事訴訟法第436條之1第3項定有明文。次按不得上訴於第
    三審法院之事件，其第二審法院所為裁定，不得抗告；又抗
    告，除別有規定外，由直接上級法院裁定；抗告法院之裁定
    ，以抗告不合法而駁回者，不得再為抗告。但得向原法院提
    出異議，同法第484 條第1 項本文、第486 條第1 項、第2
    項亦明文。
三、經查，本件異議人對相對人提起債務人異議之訴，因未繳交
    裁判費，經本院新竹簡易庭以起訴不合法，裁定駁回其訴，
    異議人不服向本院提起抗告，經本院以抗告無理由，駁回其
    抗告等情，業經調閱本院100年度竹簡字第319號、100年度
    簡抗字第9號民事事件全卷，核閱無訛。而異議人對相對人
    提起之債務人異議之訴，為不得上訴第三審之事件，而本院
    100年度簡抗字第9號民事裁定，係以異議人之抗告無理由，
    而非以抗告不合法，駁回其抗告，依前所述，異議人即不得
    再為抗告，亦不得聲明異議，從而，本件異議人聲明異議，
    並不合法，應予駁回。
四、末按抗告，徵收裁判費新臺幣一千元，再為抗告者，亦同，
    民事訴訟法第77條之18定有明文。本件異議人提起債務人異
    議之訴並未繳納裁判費。另就本院100年度竹簡字第319號民
    事裁定提起抗告時雖繳納抗告費1,000元，然揆諸前揭說明
    ，繳納抗告費乃提起抗告之必備程式，且本院亦以抗告無理
    由駁回其抗告，異議人自無從聲請發還已繳交之裁判費用，
    併此敘明。
五、依民事訴訟法第436條之1第3項，裁定如主文。
中    華    民    國  100     年    12    月    8     日
                  民事第二庭    審判長法  官  盧玉潤
                                      法  官  彭洪英
                                      法  官  陳順珍
上為正本係照原本作成。
本裁定不得抗告。
                                      書記官  謝國聖
中    華    民    國  100     年    12    月    8     日